臺灣板橋地方法院刑事判決　　　　　　 100年度訴緝字第92號
公　訴　人　臺灣板橋地方法院檢察署檢察官
被　　　告　胡景梅
指定辯護人　張馻哲律師
上列被告因違反毒品危害防制條例等案件，經檢察官提起公訴（
99年度偵字第21534 號、第21707 號、第23877 號、第23878 號
），本院判決如下：
    主  文
胡景梅明知為禁藥，而轉讓，累犯，處有期徒刑伍月；又各犯如
附表主文欄所示之罪，分別量處如附表主文欄所示之刑。應執行
有期徒刑拾年，未扣案之販賣第二級毒品所得各新臺幣玖仟貳佰
元、貳仟元應分別與胡振璿、陳尚欣連帶沒收，如全部或一部不
能沒收時，分別以其與胡振璿、陳尚欣之財產連帶抵償之，其餘
未扣案之販賣第二級毒品所得新臺幣柒萬參仟元沒收，如全部或
一部不能沒收時，以其財產抵償之，扣案之搭配門號0000000000
號行動電話（含SIM 卡壹張）壹支沒收。
被訴於99年6 月4 日販賣第二級毒品部分，無罪。
    事  實
一、胡景梅前因毒品案件，經本院以94年度訴字第689 號判處有
    期徒刑10月、7 月，應執行有期徒刑1 年4 月，並經臺灣高
    等法院以94年度上訴字第3305號判決上訴駁回而確定，嗣經
    裁定均依法減刑並應執行有期徒刑7 月確定；另因毒品案件
    ，經本院以95年度訴字第758 號判處有期徒刑1 年5 月確定
    ，又因竊盜案件，經本院以95年度易字第519 號判處有期徒
    刑1 年，並經臺灣高等法院以96年度上易字第369 號判決上
    訴駁回而確定，上開2 案經裁定均依法減刑並應執行有期徒
    刑1 年1 月確定，經與前開案件接續執行，於民國97年7 月
    22日縮刑期滿執行完畢。
二、胡景梅明知甲基安非他命係行政院衛生署公告查禁之禁藥，
    不得非法轉讓、持有，仍基於轉讓第二級毒品甲基安非他命
    之犯意，於99年5 月間某日，在臺北縣鶯歌鎮（現改制為新
    北市鶯歌區，下同）鶯桃路135 巷3 號4 樓住處，轉讓足供
    施用1 次之重量之甲基安非他命予陳尚欣（起訴書誤載為胡
    尚欣）施用。
三、胡景梅明知甲基安非他命係屬毒品危害防制條例第2 條第2
    項第2 款所規定之第二級毒品，竟與胡振璿共同基於販賣第
    二級毒品甲基安非他命以牟利之犯意聯絡（胡振璿所涉犯行
    ，業經本院另案判刑確定），使用胡振璿所有之0000000000
    號、胡景梅所有之0000000000號行動電話作為聯絡工具，於
    附表編號1 至3 所示時間、地點，分別販賣附表編號1 至3
    所示之甲基安非他命予潘宏哲、綽號「旺哥」之成年男子及
    陳尚欣以營利；胡景梅另與陳尚欣共同基於販賣第二級毒品
    甲基安非他命以牟利之犯意聯絡（陳尚欣所涉犯行，業經本
    院另案判刑確定），使用0000000000號行動電話門號作為聯
    絡工具，於附表編號4 號所示時間、地點，販賣附表編號4
    號所示之甲基安非他命予綽號「肖仔」之黎振全以營利；胡
    景梅復分別基於販賣第二級毒品甲基安非他命以牟利之犯意
    ，先後於附表編號5 至8 所示時間、地點，販賣附表編號5
    至8 所示甲基安非他命予彭治平以營利（以上詳細販賣時間
    、地點、毒品數量、方式，均詳如附表編號1 至8 所示）。
    嗣於99年8 月5 日上午11時35分許，為警在臺北縣三重市（
    現改制為新北市三重區，下同）重安街148 巷36號胡景梅住
    處，扣得胡景梅所有之搭配門號0000000000號行動電話（含
    SIM 卡1 張）1 支（嗣於偵查中拋棄）；另於99年8 月25日
    16時20分許，在臺北縣鶯歌鎮○○街2 之15號10樓，為警扣
    得胡振璿所有之搭配門號0000000000號行動電話（含SIM 卡
    1 張）1 支。
四、案經新竹市警察局移送臺灣板橋地方法院檢察署檢察官偵查
    起訴。
    理  由
一、按被告以外之人（包括證人、鑑定人、告訴人、被害人及共
    同被告等）於審判外之陳述雖不符刑事訴訟法第159 條之1
    至之4 等4 條之規定，而經當事人於審判程序同意作為證據
    ，法院審酌該言詞陳述或書面陳述作成時之情況，認為適當
    者，亦得為證據；當事人、代理人或辯護人於法院調查證據
    時，知有刑事訴訟法第159 條第1 項不得為證據之情形，而
    未於言詞辯論終結前聲明異議者，視為有前項之同意，同法
    第159 條之5 定有明文。立法意旨在於傳聞證據未經當事人
    之反對詰問予以核實，原則上先予排除。惟若當事人已放棄
    反對詰問權，於審判程序中表明同意該等傳聞證據可作為證
    據；或於言詞辯論終結前未聲明異議，基於尊重當事人對傳
    聞證據之處分權，及證據資料愈豐富，愈有助於真實發見之
    理念，且強化言詞辯論主義，使訴訟程序得以順暢進行，上
    開傳聞證據亦均具有證據能力。經查，被告胡景梅、辯護人
    及檢察官於本院準備期日，對於下列經本院調查之證據方法
    ，均表示對證據能力不爭執，復於審判期日就本院提示之前
    揭證據方法於言詞辯論終結前，均未就所調查之證據主張有
    刑事訴訟法第159 條第1 項不得為證據之情形，本院審酌上
    開證據亦無非法取供等不法情形，認本案經調查之證據均有
    證據能力，合先敘明。
二、上揭事實，業據被告胡景梅於警詢、偵查及本院審理中坦承
    不諱，經核與證人陳尚欣、胡振璿、潘宏哲於警詢及偵查中
    、證人彭治平於警詢及本院審理中之證述相符（99年度偵字
    第21534 號卷第100-101 、104-109 、138-142 、167-169
    、174-177 頁、99年度偵字第23878 號卷第6-9 、50-55 、
    58-62 、66-69 頁、本院99年度訴字第2972號卷二第15-17
    頁），且有現場採證照片16幀、本院99年度聲監字第489 號
    通訊監察書及通訊監察譯文各1 份在卷可參（99年度偵字第
    21534 號卷27-35 、39-40 、42、50、54-55 、80、88、19
    2 頁、99年度偵字第23878 號卷第27頁），且有搭配門號00
    00000000號、0000000000號行動電話（各含SIM 卡1 張）各
    1 支扣案可參。辯護人雖另辯稱被告於附表編號7 所示犯行
    中，係將其以17,000元向潘宏哲購買之甲基安非他命，以相
    同價金轉讓予彭治平，此部分應僅涉犯轉讓第二級毒品罪云
    云。然按我國法令對販賣毒品者臨以嚴刑，惟毒品仍無法禁
    絕，其原因實乃販賣毒品存有巨額之利潤可圖，故販賣毒品
    者，如非為巨額利潤，必不冒此重刑之險，故有償販賣毒品
    者，除非另有反證證明其出於非圖利之意思而為，概皆可認
    其係出於營利之意而為，最高法院93年度臺上字第1651號、
    87年度臺上字第3164號等判決意旨可資參照。又「營利之意
    圖」固係行為人內心主觀之意思，不易從表面直接觀察得知
    ，然就證據法則與審判實務而言，除行為人之自白外，尚非
    不能藉由調查其生活、經濟狀況、販賣毒品之動機、目的、
    其犯罪時表現於外之各種言行舉止、當時客觀之環境、情況
    ，以及其他人證、物證等資料，依據證據法則綜合予以研判
    認定，最高法院89年度臺上字第299 號判決意旨可資覆按。
    查被告固於本院審理中供稱：附表編號7 所示犯行中，伊係
    將購自潘宏哲之甲基安非他命，以原價17,000元交付予彭治
    平云云，然以政府對毒品之查禁森嚴，刑罰甚重，衡情倘非
    有利可圖，絕無平白甘冒被嚴查重罰之高度風險，而為毒品
    有償交易之理，況販賣甲基安非他命既係違法行為，當非可
    公然為之，亦難謂有何公平市場價格，且分裝容易，並可輕
    易自行以其他外觀相似之價微物質稀釋甲基安非他命之純度
    ，減少純質重量，則被告以17,000元向潘宏哲購買甲基安非
    他命後，有無經由稀釋純度方式販賣予彭治平，倘非被告自
    白或帳冊價量均臻明確外，委難察得實情，又被告不否認於
    附表編號5 、6 所示犯行中確有販賣第二級毒品予彭治平之
    行為，顯有販賣毒品予彭治平而營利之意圖，則其於99年5
    月30日並無特殊理由，卻例外不具營利意圖而轉讓甲基安非
    他命予彭治平，顯悖於常情，甚且，被告若未具營利意圖，
    衡情自可告知彭治平毒品之購買來源，由其自行向潘宏哲購
    買，當無必要以銀貨兩訖方式交易甲基安非他命，故堪信被
    告於附表編號7 所示犯行中，確有營利之意圖，辯護人前揭
    辯詞，尚難採信。綜上，足認被告前揭自白與事實相符，堪
    信為真實。本案事證明確，被告犯行均堪以認定，應予依法
    論科。
三、論罪科刑部分
（一）甲基安非他命係屬毒品危害防制條例第2 條第1 項第2 款
      所定之第二級毒品，且業經行政院衛生署公告禁止製造、
      調劑、輸入、輸出、販賣或陳列之毒害藥品，而認屬藥事
      法所規定之禁藥。而藥事法第83條第1 項係於93年4 月21
      日修正公布，並自同年月23日起施行，為毒品危害防制條
      例之後法，且藥事法第83條第1 項之法定刑為7 年以下有
      期徒刑，得併科500 萬元以下罰金，與毒品危害防制條例
      第8 條第2 項之法定刑為6 月以上，5 年以下有期徒刑，
      得併科70萬元以下罰金相較後，以藥事法第83條第1 項之
      法定刑為重。又以毒品之範圍尚包括影響精神物質與其製
      品，而藥事之管理，亦非僅止於藥品之管理，毒品未必均
      係經公告列管之禁藥，禁藥亦非必均為毒品，毒品危害防
      制條例與藥事法之間，並無必然之特別法與普通法關係，
      故除有轉讓之第二級毒品達毒品危害防制條例第8 條第6
      項之一定數量（按行政院於93年1 月7 日公布「轉讓持有
      毒品加重其刑之數量標準」，其第2 條第2 款規定轉讓、
      持有第二級毒品淨重10 公 克以上，應加重其刑至二分之
      一，嗣為配合毒品危害防制條例第11條條文於98年5 月20
      日修正，乃於98年11月20日更名為「轉讓毒品加重其刑之
      數量標準」，其第2 條第2 款仍規定轉讓第二級毒品淨重
      10公克以上，加重其刑至二分之一），經依法加重後之法
      定刑較藥事法第83條第1 項之法定刑為重之情形外，因藥
      事法第83條第1 項為後法，且為重法，二者有法條競合關
      係，應優先適用藥事法處罰，此有最高法院97年度臺非字
      第397 號、98年度臺上字第5362號、98年度臺上字第3490
      號刑事判決、臺灣高等法院暨所屬法院94年法律座談會刑
      事類提案第8 號結論意旨可資參照。
（二）核被告所為，係犯藥事法第83條第1 項之轉讓禁藥罪及毒
      品危害防制條例第4 條第2 項之販賣第二級毒品罪（8 罪
      ）。被告轉讓禁藥甲基安非他命及販賣第二級毒品甲基安
      非他命前，分別持有甲基安非他命之低度行為，應分為其
      轉讓禁藥及販賣第二級毒品之高度行為所吸收，均不另論
      罪。被告與胡振璿就附表編號1 至3 所示販賣第二級毒品
      犯行間，另與陳尚欣就附表編號4 所示販賣第二級毒品犯
      行間，各有犯意聯絡及行為分擔，均為共同正犯。被告上
      開所犯數罪，犯意各別，行為互異，應予分論併罰。又被
      告有事實欄一所示之前科及執行紀錄，有臺灣高等法院被
      告前案紀錄表1 份在卷可參，其受有期徒刑之執行完畢後
      ，5 年以內故意再犯有期徒刑以上之罪，均為累犯，各依
      刑法第47條第1 項規定分別加重其刑（惟就無期徒刑部分
      ，不得加重），並依法先加後減之。
（三）按犯販賣毒品之罪，於偵查及審判中均自白者，減輕其刑
      ，毒品危害防制條例第17條第2 項定有明文。依上開法律
      規定，被告似須於「偵查及審判」中均自白者，始得減輕
      其刑。倘被告於偵查中否認，嗣於審判中始自白，或於偵
      查中自白，嗣於審判中改口否認，自均無上開減刑規定之
      適用，其理固不待言。惟倘若被告犯有販賣毒品數罪，檢
      察官於偵查中僅訊問部分犯行，其餘犯行均未曾訊問，即
      逕向法院提起公訴，則被告雖就檢察官訊問之犯行部分自
      白，但就檢察官未曾訊問之犯行部分則毫無機會自白，以
      致於偵查中對該等部分犯行「未曾表示自白與否」，嗣於
      法院審理時始能對全部犯行自白，於此種情形是否有上開
      減刑規定之適用，即不無探討之餘地。查上開減刑規定之
      立法理由並未明載，僅謂「按黨團協商條文通過」。惟參
      諸當初行政院提案之理由稱：「為使製造、販賣或運輸毒
      品案件之刑事訴訟程序儘早確定，並鼓勵被告自白認罪，
      以開啟其自新之路，爰對製造、販賣、運輸毒品者，於偵
      查及審判中均自白時，亦採行寬厚之刑事政策，爰增列第
      二項規定」等語，可見上開減刑規定之立法旨趣乃係本於
      促進訴訟經濟，避免程序無謂浪費，而使案件得以儘快確
      定，被告亦得以早日開啟自新之路。故被告於偵查及審判
      中均自白者，固然係屬於得以促進訴訟之常態，而符合立
      法者所設定之減刑典型模式。但如設題所示，被告於偵查
      中未經檢察官訊問，以致毫無表示自白與否之機會，然嗣
      於審判中迅即自白，則其於偵查中雖未曾自白，但此乃因
      其毫無機會自白，與偵查中否認犯行之情形有異，且並未
      徒增訴訟之無謂耗費，而與偵查及審判中均自白之效果相
      同，亦即均能達到促進訴訟，早日使案件確定之成效。故
      於設題所示情形，亦同在上開減刑規定之立法目的射程範
      圍內，僅係立法上未曾慮及此種特殊類型，以致立法文字
      上有所疏漏。故若未能同有上開減刑規定之適用，豈屬事
      理之平。故本院認於設題所示情況下，自應對上開減刑規
      定作目的性擴張之解釋，使被告得以同享刑事之寬厚政策
      ，其理應屬灼然。查被告就附表編號1 至7 所示販賣第二
      級毒品犯行，於偵查及審判中均已自白，依毒品危害防制
      條例第17條第2 項規定，均應減輕其刑；而被告就附表編
      號8 所示販賣甲基安非他命犯行，於本院審理時亦已自白
      ，其於偵查中雖未曾自白，但此乃係檢察官未就此部分犯
      行訊問被告，即逕行對此部分犯行起訴，被告於偵查中並
      無機會對此犯行表示自白與否，但被告於本院審理時迅即
      自白犯行，亦同樣達成促進訴訟之目的，依上述說明，自
      應為目的性擴張之解釋，認此犯行部分亦同有毒品危害防
      制條例第17條第2 項之適用，應減輕其刑，並依法先加後
      減之。另按法律適用有其一致性，除有特別規定外，不得
      割裂適用，最高法院99年度臺上字第15號判決可資參照，
      經查，被告就其所犯轉讓禁藥甲基安非他命犯行，雖於偵
      查及審判中均自白，然其所為業依藥事法第83條第1 項論
      罪科刑，自不得另依毒品危害防制條例第17條第2 項之規
      定，減輕其刑，並依法先加後減之，附此敘明。
（四）爰審酌被告有多次違反毒品危害防制條例案件之前科紀錄
      ，素行不佳，有前開前案紀錄表可參，被告無視國家對於
      杜絕毒品犯罪之禁令，販賣毒品及幫助他人施用毒品，且
      被告更當知施用者一旦吸食上癮，往往為購得毒品不惜傾
      家蕩產，甚至以非法方法取得購毒之資金，然為圖私利竟
      不惜販賣毒品，侵害社會法益甚鉅，兼衡其犯罪目的、手
      段、販賣數量、金額、所獲利益、生活狀況及犯罪後均坦
      承犯行之態度等一切情況，分別量處如主文所示之刑，並
      定應執行之刑。
四、沒收
（一）被告胡振璿與胡景梅共同販賣甲基安非他命予潘宏哲、「
      旺哥」、陳尚欣，所得各為6,000 元、2,200 元、1,000
      元，另被告陳尚欣與胡景梅共同販賣甲基安非他命予黎振
      全，所得2,000 元，雖均未扣案，惟係被告分別與胡振璿
      、陳尚欣共同犯罪所得之財物，應依毒品危害防制條例第
      19條第1 項規定諭知分別與胡振璿、陳尚欣連帶沒收，如
      全部或一部不能沒收時，應分以被告與胡振璿、陳尚欣之
      財產連帶抵償之；又被告於附表編號5 至8 所示販賣甲基
      安非他命予彭治平、潘宏哲，所得各為40,000元、11,000
      元、17,000元、5,000 元，雖均未扣案，惟係被告犯罪所
      得之財物，亦應依上揭規定諭知沒收，如全部或一部不能
      沒收時，應以其財產抵償之。
（二）扣案之搭配門號0000000000號行動電話（含SIM 卡1 張）
      1 支，為共犯胡振璿所有之物，且係供被告與共犯胡振璿
      犯附表編號1 至3 所示犯行所用之聯絡工具，此據共犯胡
      振璿於本院審理中供述在卷（本院99年度訴字第2972號卷
      二第24頁），應依毒品危害防制條例第19條第1 項規定宣
      告沒收。
（三）扣案之粉末5 包（合計淨重4.07公克，取樣0.05公克鑑驗
      用罄，剩餘4.02公克）、透明結晶2 包（共淨重1.4649公
      克，取樣0.0009公克鑑驗用罄，剩餘1.464 公克），經鑑
      驗後，分別檢出第一級毒品海洛因、第二級毒品甲基安非
      他命，此有法務部調查局濫用藥物實驗室99年87月25日調
      科壹字第09923019100 號鑑定書、行政院衛生署草屯療養
      院草寮鑑字第09908001號鑑定書各1 份在卷可參（99年度
      偵字第21534 號卷第232 頁、本院99年度訴字第2972號卷
      一第148 頁），固均屬違禁物，然係於99年8 月6 日扣案
      ，與被告於本案中在99年2 月至5 月間分別販賣甲基安非
      他命之犯行，相隔逾月，堪認與被告於上揭時間犯本案無
      關連性，另扣案之搭配門號0000000000號行動電話（含SI
      M 卡1 張）1 支、分裝袋16只、殘渣袋2 只、分裝匙2 支
      、電子磅秤1 台、吸食器1 組，業據原所有人即被告於偵
      查中陳明拋棄（99年度偵字第21534 號卷第177 頁），已
      非被告所有之物，爰均不予宣告沒收。另扣案之搭配門號
      0000000000號行動電話（含SIM 卡1 張）1 支，雖為共犯
      陳尚欣所有，然未用以供陳尚欣犯本案所用，此據共犯陳
      尚欣於本院審理中供承在卷（本院99年度訴字第2972號卷
      二第24頁），此外，復查無證據證明上揭扣案物品確係供
      被告與共犯陳尚欣犯本案所用之物，亦不予宣告沒收，併
      此敘明。
貳、無罪部分
一、公訴意旨略以；被告於99年6 月4 日凌晨4 時33分與潘宏哲
    通話後，向其購得重量約1/2 兩之甲基安非他命後，因潘宏
    哲不斷向被告催討購毒價款，被告即於當日晚間8 時許，前
    往桃園縣楊梅鎮富岡火車站附近，出售價值4,000 元之甲基
    安非他命予彭治平，以營利，因認被告涉犯毒品危害防制條
    例第4 條第2 項之販賣第二級毒品罪云云。
二、按犯罪事實應依證據認定之，無證據不得認定犯罪事實；不
    能證明被告犯罪者，應諭知無罪之判決，刑事訴訟法第154
    條第2 項、第301 條第1 項分別定有明文。認定不利於被告
    之事實，須依積極證據，苟積極證據不足為不利於被告事實
    之認定時，即應為有利於被告之認定，更不必有何有利之證
    據；認定犯罪事實所憑之證據，雖不以直接證據為限，間接
    證據亦包括在內，然而無論直接或間接證據，其為訴訟上之
    證明，須於通常一般之人均不致有所懷疑，而得確信其為真
    實之程度者，始得據為有罪之認定，倘其證明尚未達到此一
    程度，而有合理之懷疑存在時，事實審法院復已就其心證上
    理由予以闡述，敘明其如何無從為有罪之確信，因而為無罪
    之判決，尚不得任意指為違法，最高法院著有30年度上字第
    816 號、76年度台上字第4986號判例可參。另按刑事訴訟法
    第156 條第2 項規定，被告雖經自白，仍應調查其他必要之
    證據，以察其是否與事實相符。立法目的乃欲以補強證據擔
    保自白之真實性；亦即以補強證據之存在，藉之限制自白在
    證據上之價值。而所謂補強證據，則指除該自白本身外，其
    他足資以證明自白之犯罪事實確具有相當程度真實性之證據
    而言。雖其所補強者，非以事實之全部為必要，但亦須因補
    強證據與自白之相互利用，而足使犯罪事實獲得確信者，始
    足當之，最高法院74年臺覆字第10號判例可資參照。
三、公訴人認被告涉犯上揭罪行，無非係以被告於警詢及偵查中
    之自白、本院99年度聲監字第489 號通訊監察書及通訊監察
    譯文各1 份及扣案之搭配門號0000000000號行動電話（內含
    SIM 卡1 張）為主要論據。訊據被告堅決否認有何販賣第二
    級毒品犯行，辯稱：伊販賣甲基安非他命給彭治平的次數只
    有3 次，就是附表編號5 至7 所示犯行，但伊沒有在99年6
    月4 日販賣價值4,000 元甲基安非他命給彭治平，伊記錯了
    ，所以才在偵查中說這一次有販賣甲基安非他命給彭治平等
    語；辯護人則辯稱：被告並未在99年6 月4 日販賣甲基安非
    他命予彭治平一情，業據證人彭治平於本院中證述明白，且
    依通訊監察譯文，亦無法證明被告確於上揭時間與彭治平約
    定交易數量、地點等內容，故難僅以被告於偵查中之自白認
    定被告確有於上揭時間販賣甲基安非他命之犯行等語。經查
    ：
（一）被告於警詢中供稱：伊有販賣安非他命予彭治平，地點均
      在彭治平楊梅富岡住所，重量1 兩，價錢40,000元，約有
      2-3 次等語（99年度偵字第21534 號卷第11頁反面），並
      未提及曾販賣價值4,000 元之甲基安非他命予彭治平，嗣
      於偵查中雖供陳：99年6 月4 日潘宏哲向伊要他第2 次賣
      伊半兩甲基安非他命的錢，所以伊才在當晚6 點多從鶯歌
      出門，晚上8 點多到楊梅，出一部份給彭治平，拿了大約
      4,000 元左右等語（99年度偵字第21534 號卷第214 頁）
      ，然業於本院審理中否認上揭自白之真實性，另查，被告
      於99年6 月4 日凌晨4 時33分許與潘宏哲通話後，向其購
      得重量約1/2 兩之甲基安非他命，然未當場支付價款，嗣
      後亦始終未支付上揭購買甲基安非他命價金一情，業據證
      人潘宏哲於警詢及偵查中證述明白（99年度偵字第21534
      號卷第140 、175 頁），又潘宏哲於販賣前開甲基安非他
      命予被告後，於同日上午7 時許及下午5 時許一再以簡訊
      催促被告出面支付該甲基安非他命價款，雙方更於同日晚
      間10時許碰面，此有通訊監察譯文1 份附卷可參（99年度
      偵字第21534 號卷第89-91 頁），則依被告前揭於偵查中
      所述，係因潘宏哲一再催討價款，方會前往楊梅販賣價值
      4,000 元之甲基安非他命予彭治平，則被告竟於當日晚間
      10時許與潘宏哲碰面後，仍未支付已取得之部分價金予潘
      宏哲，實悖於常情，被告前揭於偵查中自白之真實性，顯
      非無疑。
（二）被告於99年6 月4 日18時7 分50秒許，使用0000000000號
      行動電話撥打至0000000000號彭治平友人使用之行動電話
      ，被告向彭治平稱「我等一下過去」，彭治平則回應「我
      半小時到家」等語，固有通訊監察譯文1 份在卷可參（99
      年度偵字第21534 號卷第89-91 頁），然被告於上揭通話
      中並未談及與彭治平碰面之目的，亦無販賣甲基安非他命
      事宜之對話，且無後續通聯紀錄顯示被告嗣後確有與彭治
      平碰面，已難僅以上揭通訊監察譯文內容為被告不利之認
      定。加以證人彭治平於本院審理中證稱：於99年6 月4 日
      應該沒有向被告購買毒品等語在卷（本院99年度訴字第29
      72號卷二第15頁），雖證人彭治平係以不確定口吻為上揭
      證述，然參以證人彭治平平日向被告交易甲基安非他命之
      金額、數量，通常為以價值40,000元購買1 兩、以20,000
      元購買1/2 兩、以11,000元購買1/4 兩，以6,000 元購買
      1/8 兩，且其於99年4 月30日後，僅曾向被告購買過乙次
      甲基安非他命等情，業據證人彭治平於本院審理中證述在
      卷（同上開本院卷二第16-17 頁），而彭治平於99年4 月
      30日後之99年5 月30日，曾向被告購買價值17,000元之甲
      基安非他命一節，已詳述如前，則本件所認被告販賣價值
      4,000 元之甲基安非他命予彭治平，不僅與彭治平平日向
      被告購買甲基安非他命之金額、數量不符，亦與證人彭治
      平於99年4 月30日後僅向被告購買過一次甲基安非他命之
      事實不符，實難認被告確有於99年6 月4 日販賣甲基安非
      他命予彭治平之犯行。
（三）綜上，本件被告於偵查中固曾自白於99年6 月4 日販賣價
      值4,000 元之甲基安非他命予彭治平犯行，惟被告於本院
      審理中已否認此部分犯行，況依公訴人提出之上揭證據，
      均無從作為被告確有此部分犯行之補強證據，此外，亦查
      無其他證據足以證明被告確有於上揭時間販賣甲基安非他
      命予彭治平之犯行，揆諸首開說明，不能證明被告此部分
      犯罪，自應為無罪之諭知。
據上論斷，應依刑事訴訟法第299 條第1 項前段、第301 條第1
項前段，毒品危害防制條例第4 條第2 項、第17條第2 項、第19
條第1 項，藥事法第83條第1 項、刑法第11條、第28條、第47條
第1 項、第51條第5 款、第9 款，判決如主文。
本案經檢察官陳世錚到庭執行職務。
中    華    民    國   100    年    5     月    24    日
                  刑事第十七庭審判長  法  官  陳信旗
                                      法  官  劉正偉
                                      法  官  俞秀美
附表
┌─┬────┬────┬────┬──────────┬─────────────┐
│編│時間    │地點    │毒品數量│方式                │主文                      │
│號│        │        │        │                    │                          │
├─┼────┼────┼────┼──────────┼─────────────┤
│1 │99年2 月│臺北縣鶯│價值6,00│胡振璿使用門號093014│胡景梅共同販賣第二級毒品，│
│  │26日21時│歌鎮鶯桃│0 元之甲│4665號行動電話與胡景│累犯，處有期徒刑參年捌月。│
│  │43分後某│路2 段某│基安非他│梅使用之門號00000000│未扣案之販賣第二級毒品所得│
│  │時      │處6 樓  │命（重量│13號聯絡，談論共同販│新臺幣陸仟元應與胡振璿連帶│
│  │        │        │約1/8 兩│賣甲基安非他命予潘宏│沒收，如全部或一部不能沒收│
│  │        │        │）      │哲事宜後，由胡景梅在│時，以其與胡振璿之財產連帶│
│  │        │        │        │左開時間、地點，交付│抵償之，扣案之搭配門號0930│
│  │        │        │        │價金6,000 元之甲基安│144665號行動電話（含SIM 卡│
│  │        │        │        │非他命（重量約1/8 兩│壹張）壹支沒收。          │
│  │        │        │        │之甲基安非他命予潘宏│                          │
│  │        │        │        │哲，而販賣甲基安非他│                          │
│  │        │        │        │命以營利，惟潘宏哲於│                          │
│  │        │        │        │事後始支付價金6, 000│                          │
│  │        │        │        │元。                │                          │
├─┼────┼────┼────┼──────────┼─────────────┤
│2 │99年3月 │中山高速│價值2,20│胡振璿於99年3 月17日│胡景梅共同販賣第二級毒品，│
│  │17日17時│公路楊梅│0 元之甲│前某時，經胡景梅同意│累犯，處有期徒刑參年捌月。│
│  │28分後某│交流道旁│基安非他│後，於左開時間、地點│未扣案之販賣第二級毒品所得│
│  │時      │        │命（重量│，交付胡景梅所有之甲│新臺幣貳仟貳佰元應與胡振璿│
│  │        │        │不詳）  │基安非他命（重量不詳│連帶沒收，如全部或一部不能│
│  │        │        │        │）予姓名年籍不詳綽號│沒收時，以其與胡振璿之財產│
│  │        │        │        │「旺哥」之成年人，並│連帶抵償之，扣案之搭配門號│
│  │        │        │        │收取價金2,200 元，而│0000000000號行動電話（含SI│
│  │        │        │        │販賣甲基安非他命以營│M 卡壹張）壹支沒收。      │
│  │        │        │        │利，再以其使用之門號│                          │
│  │        │        │        │0000000000號行動電話│                          │
│  │        │        │        │撥打至胡景梅使用之上│                          │
│  │        │        │        │開行動電話，告知交易│                          │
│  │        │        │        │之重量及價金。      │                          │
├─┼────┼────┼────┼──────────┼─────────────┤
│3 │99年3 月│臺北縣三│價值1,00│胡振璿使用門號093014│胡景梅共同販賣第二級毒品，│
│  │31日16時│重市正義│0 之甲基│4665 號行動電話與胡 │累犯，處有期徒刑參年捌月。│
│  │58分後某│北路旁某│安非他命│景梅使用之上開行動電│未扣案之販賣第二級毒品所得│
│  │時      │體育場  │（重量不│話聯絡，談論販毒甲基│新臺幣壹仟元應與胡振璿連帶│
│  │        │        │詳）    │安非他命予陳尚欣事宜│沒收，如全部或一部不能沒收│
│  │        │        │        │後，由胡景梅在左開時│時，以其與胡振璿之財產連帶│
│  │        │        │        │間、地點，交付重量不│抵償之，扣案之搭配門號0930│
│  │        │        │        │詳之甲基安非他命予陳│144665號行動電話（含SIM 卡│
│  │        │        │        │尚欣，並收取價金1,00│壹張）壹支沒收。          │
│  │        │        │        │0 元。而販賣甲基安非│                          │
│  │        │        │        │他命以營利。        │                          │
├─┼────┼────┼────┼──────────┼─────────────┤
│4 │99年5 月│中山高速│價值2,00│先由胡景梅以其所有之│胡景梅共同販賣第二級毒品，│
│  │18日14時│公路楊梅│0 元之甲│門號0000000000號行動│累犯，處有期徒刑參年捌月。│
│  │13分許後│交流道旁│基安非他│電話與黎振全使用之門│未扣案之販賣第二級毒品所得│
│  │某時    │某中油加│命1 包（│號0000000000號行動電│新臺幣貳仟元應與陳尚欣連帶│
│  │        │油站    │重量不詳│話聯絡，雙方談妥交易│沒收，如全部或一部不能沒收│
│  │        │        │）      │甲基安非他命之數量及│時，以其與陳尚欣之財產連帶│
│  │        │        │        │地點後，於左開時間、│抵償之。                  │
│  │        │        │        │地點，由陳尚欣交付重│                          │
│  │        │        │        │量不詳之甲基安非他命│                          │
│  │        │        │        │1 包予黎振全，並收取│                          │
│  │        │        │        │價金2,000 元，而販賣│                          │
│  │        │        │        │甲基安非他命以營利。│                          │
├─┼────┼────┼────┼──────────┼─────────────┤
│5 │99年2 月│臺北縣鶯│價值40,0│由胡景梅以其所有之門│胡景梅販賣第二級毒品，累犯│
│  │28日凌晨│歌鎮鶯桃│00元之甲│號0000000000號行動電│，處有期徒刑參年拾月。未扣│
│  │3 時34分│路2 段某│基安非他│話與彭治平使用之門號│案之販賣第二級毒品所得新臺│
│  │後某時  │處6樓   │命（重量│0000000000號行動電話│幣肆萬元沒收，如全部或一部│
│  │        │        │約1兩） │聯絡，雙方談妥交易甲│不能沒收時，以其財產抵償之│
│  │        │        │        │基安非他命數量及地點│。                        │
│  │        │        │        │後，於左開時間、地點│                          │
│  │        │        │        │，由胡景梅交付重量約│                          │
│  │        │        │        │1 兩之甲基安非他命1 │                          │
│  │        │        │        │包予彭治平，並收取價│                          │
│  │        │        │        │金40,000元，而販賣甲│                          │
│  │        │        │        │基安非他命以營利。  │                          │
│  │        │        │        │                    │                          │
├─┼────┼────┼────┼──────────┼─────────────┤
│6 │99年3 月│同上    │價值11,0│由胡景梅以其所有之門│胡景梅販賣第二級毒品，累犯│
│  │7 日16時│        │00元之甲│號0000000000號行動電│，處有期徒刑參年拾月。未扣│
│  │14分後某│        │基安非他│話與彭治平使用之門號│案之販賣第二級毒品所得新臺│
│  │時      │        │命（重量│0000000000號行動電話│幣壹萬壹仟元沒收，如全部或│
│  │        │        │約1/4 兩│聯絡，雙方談妥交易甲│一部不能沒收時，以其財產抵│
│  │        │        │）      │基安非他命數量及地點│償之。                    │
│  │        │        │        │後，於左開時間、地點│                          │
│  │        │        │        │，由胡景梅交付重量約│                          │
│  │        │        │        │1/4 兩之甲基安非他命│                          │
│  │        │        │        │1 包予彭治平，並收取│                          │
│  │        │        │        │價金11,000元，而販賣│                          │
│  │        │        │        │甲基安非他命以營利。│                          │
├─┼────┼────┼────┼──────────┼─────────────┤
│7 │99年5 月│桃園縣楊│價值17,0│胡景梅於左開時間、地│胡景梅販賣第二級毒品，累犯│
│  │30日晚間│梅鎮富岡│00元之甲│點，交付重量約1/2 兩│，處有期徒刑參年拾月。未扣│
│  │某時許  │火車站附│基安非他│之甲基安非他命予彭治│案之販賣第二級毒品所得新臺│
│  │        │近      │命（重量│平，並收取價金17,000│幣壹萬柒仟元沒收，如全部或│
│  │        │        │約1/2 兩│元，而販賣甲基安非他│一部不能沒收時，以其財產抵│
│  │        │        │）      │命以營利。          │償之。                    │
├─┼────┼────┼────┼──────────┼─────────────┤
│8 │99年6 月│臺北縣鶯│價值5,00│胡景梅先以其所有之上│胡景梅販賣第二級毒品，累犯│
│  │28日21時│歌鎮鷹桃│0 元之甲│開行動電話與潘宏哲使│，處有期徒刑參年捌月。未扣│
│  │36分許  │路135 巷│基安非他│用之門號0000000000號│案之販賣第二級毒品所得新臺│
│  │        │3 號樓下│命（重量│行動電話聯絡，雙方談│幣伍仟元沒收，如全部或一部│
│  │        │之超商前│約2 公克│妥交易甲基安非他命數│不能沒收時，以其財產抵償之│
│  │        │        │）      │量及地點後，於左開時│。                        │
│  │        │        │        │間、地點，由胡景梅交│                          │
│  │        │        │        │付重量約2 公克之甲基│                          │
│  │        │        │        │安非他命予潘宏哲，並│                          │
│  │        │        │        │收取價金5,000 元，而│                          │
│  │        │        │        │販賣甲基安非他命以營│                          │
│  │        │        │        │利。                │                          │
└─┴────┴────┴────┴──────────┴─────────────┘
上列正本證明與原本無異。
如不服本判決，應於判決送達後10日內敘明上訴理由，向本院提
出上訴狀 (應附繕本) ，上訴於臺灣高等法院。其未敘述上訴理
由者，應於上訴期間屆滿後20日內向本院補提理由書「切勿逕送
上級法院」。
                                      書記官  謝怡貞
中    華    民    國   100    年    5     月    24    日
附錄本案論罪科刑法條全文：
毒品危害防制條例第4條
製造、運輸、販賣第一級毒品者，處死刑或無期徒刑；處無期徒
刑者，得併科新臺幣 2 千萬元以下罰金。
製造、運輸、販賣第二級毒品者，處無期徒刑或 7 年以上有期
徒刑，得併科新臺幣 1 千萬元以下罰金。
製造、運輸、販賣第三級毒品者，處 5 年以上有期徒刑，得併
科新臺幣 7 百萬元以下罰金。
製造、運輸、販賣第四級毒品者，處 3 年以上 10 年以下有期
徒刑，得併科新臺幣 3 百萬元以下罰金。
製造、運輸、販賣專供製造或施用毒品之器具者，處 1 年以上
7 年以下有期徒刑，得併科新臺幣 1 百萬元以下罰金。
前五項之未遂犯罰之。
藥事法第83條
明知為偽藥或禁藥，而販賣、供應、調劑、運送、寄藏、牙保、
轉讓或意圖販賣而陳列者，處 7 年以下有期徒刑，得併科新臺
幣 5 百萬元以下罰金。
犯前項之罪，因而致人於死者，處 7 年以上有期徒刑，致重傷
者，處 3 年以上 12 年以下有期徒刑。
因過失犯第 1 項之罪者，處 2 年以下有期徒刑、拘役或科新臺
幣 30 萬元以下罰金。
第 1 項之未遂犯罰之。